臺灣臺中地方法院刑事判決　　　　　　　　　　　　九十四年度訴字第一０一二號
　　公　訴　人　臺灣臺中地方法院檢察署檢察官
　　被　　　告　甲○○
右列被告因違反槍砲彈藥刀械管制條例案件，經檢察官提起公訴（九十四年度偵字第
一０八０號），被告於準備程序就被訴事實為有罪之陳述，本院合議庭裁定由受命法
官逕行適用簡式審判程序，並予判決如左：
    主  文
甲○○未經許可，持有可發射子彈具有殺傷力之改造手槍，處有期徒刑壹年貳月，併
科罰金新臺幣伍萬元，罰金如易服勞役，以新臺幣玖佰元即銀元佰元折算壹日。緩
刑肆年。
扣案之仿ＦＮ廠一九一０型半自動手槍製造之金屬玩具手槍換裝土造金屬槍管改造而
成之具殺傷力改造手槍壹枝（含彈匣壹個、槍枝管制編號：0000000000號
）沒收。
    事  實
一、甲○○前無不法犯罪前科紀錄，素行尚佳，其明知未經許可，不得非法持有可發
    射子彈具有殺傷力之槍枝及子彈，竟於民國九十三年九月間某日，在奇摩０八０
    中部人聊天室網站上，獲悉真實姓名、年籍均不詳，綽號「阿輝」之成年男子於
    網路上販賣槍彈後，因一時出於好奇，即基於持有可發射子彈具有殺傷力之槍枝
    及子彈之犯意與之聯繫，並旋相約在臺中市○○路之人行天橋上，由甲○○以新
    臺幣二萬五千元之代價，向該名「阿輝」之成年男子購入仿ＦＮ廠一九一０型半
    自動手槍製造之金屬玩具手槍換裝土造金屬槍管改造而成之具殺傷力改造手槍一
    枝（含彈匣一個、槍枝管制編號：0000000000號）及均具殺傷力子彈
    二顆而持有之。甲○○並於購入槍彈二日後，持之前往臺中縣太平市頭汴坑山區
    某處進行試射，因而將其購入之子彈二顆均予擊發。嗣甲○○即將前開槍枝藏置
    於其所駕駛之車牌號碼二Ｆ－六二二七號自用小客車上，而於九十四年一月五日
    零時三十分許，在臺中市○○路臺中公園大門口前，為警臨檢查獲，並由警將該
    具殺傷力之改造槍枝予以查扣。
二、案經內政部警政署刑事警察局移請臺灣臺中地方法院檢察署檢察官偵查起訴。
    理  由
一、右揭事實，業據被告甲○○於警詢、偵查及本院訊問時均坦承不諱，且有被告遭
    查獲時所拍攝之照片五張（見偵查卷第二０頁至第二貳頁）與仿ＦＮ廠一九一０
    型半自動手槍製造之金屬玩具手槍換裝土造金屬槍管改造而成之手槍一枝扣案可
    資佐證。而扣案之上開手槍，經檢察官送請內政部警政署刑事警察局鑑驗結果，
    認定：「送鑑造手槍壹枝（槍枝管制編號：0000000000號），係由仿
    ＦＮ廠一九一０型半自動手槍製造之金屬玩具手槍，換裝土造金屬槍管改造而成
    之改造手槍，機械性能良好，可擊發適用之子彈，認具殺傷力」，此有該局九十
    四年一月貳十五日刑鑑字第０九四００一二八二０號槍彈鑑定書一份在卷可憑（
    見偵查卷第二八頁至第三０頁），則扣案之槍枝具有殺傷力一節，堪可認定。另
    前開被告所購入之子彈二顆，雖因已擊發滅失而無從扣案送鑑其有無殺傷力，惟
    被告業於偵查中供稱其試射時有產生後座力（見偵查卷第三二頁），是該子彈於
    擊發時應有一定之威力。且該二顆子彈係被告與前揭槍枝共同計價而購入，並經
    被告試射而可得擊發，適合於扣案槍枝所使用，而該扣案槍枝經鑑識後，亦認可
    擊發適用之子彈而具殺傷力，已如前述，被告所購入之子彈二顆，既適合於具殺
    傷力之改造手槍使用，應認亦具殺傷力無訛。綜此，本件事證至臻明確，被告非
    法持有槍彈之犯行，均堪予認定。
二、按行為後法律有變更者，適用裁判時之法律。但裁判前之法律有利於行為人者，
    適用最有利於行為人之法律，刑法第二條第一項定有明文。又按槍砲彈藥刀械管
    制條例第十一條，業於九十四年一月二十六日經修正公布，於同年一月二十八日
    生效。被告甲○○未經許可，持有可發射子彈具有殺傷力之改造手槍之行為，係
    犯修正前槍砲彈藥刀械管制條例第十一條第四項之未經許可持有可發射子彈具有
    殺傷力之改造手槍罪；於修正後則係構成新法第八條第四項之未經許可持有可發
    射子彈具有殺傷力之改造手槍罪。其法定刑由一年以上七年以下有期徒刑，併科
    新臺幣七百萬元以下罰金，修正為三年以上十年以下有期徒刑，併科新臺幣七百
    萬以下罰金，而經比較新舊法之結果，仍以行為時之修正前槍砲彈藥刀械管制條
    例第十一條第四項之未經許可持有可發射子彈具有殺傷力之改造手槍罪較有利於
    被告，是依刑法第二條第一項但書規定，當應適用行為時即修正前槍砲彈藥刀械
    管制條例第十一條第四項之未經許可持有可發射子彈具有殺傷力之改造手槍罪處
    斷。另被告所為，依新法之規定，為最輕本刑三年以上有期徒刑之案件，而依刑
    事訴訟法第三十一條第一項之規定，應由法院指定公設辯護人；然本件起訴書所
    引用之法條仍為修正前槍砲彈藥刀械管制條例第十一條第四項之未經許可持有可
    發射子彈具有殺傷力之改造手槍罪，經本院比較新舊法之結果，亦以適用舊法對
    被告有利，而應適用修正前槍砲彈藥刀械管制條例第十一條第四項之未經許可持
    有可發射子彈具有殺傷力之改造手槍罪處斷，是本院認尚無為被告指定辯護人之
    必要，併此敘明。至被告未經許可，持有子彈二顆之部分，則係犯槍砲彈藥刀械
    管制條例第十二條第四項之未經許可持有子彈罪（此條並未併同修正）。被告一
    持有行為，同時持有前開改造手槍一枝、子彈二顆，分別觸犯未經許可持有可發
    射子彈具有殺傷力之改造手槍罪及未經許可持有子彈罪，為想像競合犯，應從一
    重之未經許可持有可發射子彈具有殺傷力之改造手槍罪處斷。爰審酌被告明知並
    未經主管機關許可不得持有槍彈，仍為持有之行為，犯罪之動機雖屬可議，且對
    社會治安仍存有潛在之危險，惟其未曾以之犯罪，未曾因此造成公眾或他人之現
    實惡害，所生損害不大，其持有之改造手槍只有一枝，具殺傷力之改造子彈二顆
    ，數量非多，犯罪情節尚非重大，暨犯後始終坦認犯行，態度良好等一切情狀，
    量處如主文所示之刑，並就併科罰金部分諭知易服勞役之折算標準。末查，被告
    前未曾受有期徒刑以上刑之宣告，有臺灣高等法院被告全國前案紀錄表一份在卷
    可按，其因出於好奇，一時失慮致罹刑章，被告已於本院訊問時當庭深表悔意，
    ，其經此偵審科刑之教訓後，當知所警惕，信無再犯之虞，本院綜核各情，認前
    開對被告所宣告之刑，以暫不執行為適當，爰併予宣告緩刑二年，以啟自新。
三、扣案之可發射子彈具有殺傷力之仿ＦＮ廠一九一０型半自動手槍製造之金屬玩具
    手槍換裝土造金屬槍管改造而成之手槍一枝（含彈匣一個、槍枝管制編號：00
    00000000號），經鑑驗後既具有殺傷力，業見前述，係屬違禁物，應依
    刑法第三十八條第一項第一款之規定宣告沒收。另被告同時購入之具有殺傷力子
    彈二顆，經被告試射後，已失其子彈之結構及性能，為廢棄之物，不具殺傷力，
    堪認非屬違禁物，自毋庸併為沒收之諭知，亦併敘明之。
據上論斷，應依刑事訴訟法第二百七十三條之一第一項、第二百九十九條第一項前段
，修正前槍砲彈藥刀械管制條例第十一條第四項、槍砲彈藥刀械管制條例第十二條第
四項，刑法第十一條前段、第二條第一項但書、第五十五條、第四十二條第二項、第
七十四條第一款、第三十八條第一項第一款，罰金罰鍰提高標準條例第二條，判決如
主文。
本案經檢察官葉芳如到庭執行職務。
中    華    民    國      九十四      年       四      月     十五    日
                                臺灣臺中地方法院刑事第九庭
                                      法  官  陳 思 成
右正本證明與原本無異。
如不服本判決，應於判決送達後十日內向本院提出上訴狀，上訴於臺灣高等法院臺中
分院( 須附繕本 )。
                                      書記官
中    華    民    國      九十四      年       四      月     十五    日
附錄論罪科刑法條
修正前槍砲彈藥刀械管制條例第十一條第四項
未經許可，持有、寄藏或意圖販賣而陳列第一項所列槍砲者，處一年以上七年以下有
期徒刑，併科新臺幣七百萬元以下罰金。
槍砲彈藥刀械管制條例第十二條第四項
未經許可，持有、寄藏或意圖販賣而陳列子彈者，處五年以下有期徒刑，併科新臺幣
三百萬元以下罰金。
